臺灣高雄地方法院民事判決
111年度訴字第484號
原      告  鍾嘉村  
訴訟代理人  張志明律師
複代理人    張宇蟬律師
被      告  翁秀卿  

上列當事人間請求返還借款等事件，本院於民國111年10月20日
言詞辯論終結，判決如下：
  主  文
一、原告之訴及假執行之聲請均駁回。
二、訴訟費用由原告負擔。
  事實及理由
一、原告主張：原告於民國99年間為訴外人三地開發有限公司（
    現公司名稱為三地開發實業股份有限公司，下稱三地公司）
    之負責人，因三地公司參與屏東縣東港鎮大鵬灣自辦市地重
    劃案（下稱系爭重劃案），原告遂於99年7月26日與被告簽
    立業務承攬合約書（下稱系爭契約），約定由被告辦理系爭
    重劃案之工作。被告於辦理業務期間，以預支獎金為由向原
    告借款，原告遂於102年2月8日、103年1月29日分別交付借
    款新臺幣（下同）50萬元、10萬元（下合稱系爭60萬元款項
    ）予被告。而系爭重劃案因故於103 年間停擺，被告自103
    年5月開始即未再給付任何勞務，嗣屏東縣政府於106年8月2
    1日撤銷核准實施之系爭重劃案，並定屏東縣東港鎮大鵬灣
    自辦市地重劃會（下稱大鵬灣重劃會）於106年11月30日解
    散，而系爭合約第5條第2期獎金約定在「土地公告分配」全
    數完成後始得領取，被告未完成此部分，且大鵬灣重劃會亦
    已解散，被告並無任何獎金可資請求，被告自當返還系爭60
    萬元款項。又原告前於100年5月25日給付系爭重劃案之第1
    期專案獎金110萬元予被告，然系爭契約性質屬於承攬及委
    任之混合契約，關於完成系爭重劃案之工作項目屬承攬，關
    於月薪6 萬元部分則屬處理委任事務之報酬。因系爭重劃案
    已無法完成，依民法第512條第1項規定系爭契約當然終止，
    被告已完成之工作對於原告並無實益，依民法第512條第2項
    之解釋，原告自無受領及給付相當報酬之義務，則被告即無
    受領該專案獎金之法律上原因，原告自得依民法第179條之
    規定請求被告返還110萬元。從而，原告共計得請求被告給
    付170萬元（計算式：50萬元＋10萬元＋110萬元＝170萬元）。
    爰依民法第179條、第474條、第478條等規定，提起本件訴
    訟等語，並聲明：㈠被告應給付原告170萬元及自起訴狀繕本
    送達翌日起至清償日止，按週年利率5％計算之利息；㈡願供
    擔保，請准宣告假執行。
二、被告則以：被告於99年6月21日間加入三地公司，後因三地
    公司欲辦理系爭重劃案，原告委請被告偕同推動系爭重劃案
    ，兩造遂簽立系爭契約。因被告實際在屏東辦事處工作，10
    2年、103年度時，被告及屏東辦事處其他同仁均有領取年終
    獎金，該獎金之發放與否及程序，均係依原告及三地公司會
    計之要求辦理，獎金發放之金額，亦係原告基於財務考量、
    審酌系爭重劃案或其他重劃案辦理完成之進度所同意給付，
    故被告所受領之系爭60萬款項，自非向原告借款。又原告邀
    請被告加入系爭重劃案，並給予專案經理職位，被告加入後
    即積極辦理，於100年5月16日成立大鵬灣重劃會，並由原告
    擔任該會理事長，則被告依系爭合約之約定受領第1期獎金1
    10萬元，自有法律上原因。而被告係於105年9月30日始離職
    ，期間亦均陸續為原告辦理重劃業務，並無原告所稱自103
    年5月起未再給付任何勞務之情形，況重劃案之推動往往歷
    經數年，能否順利、成功完成重劃案並非被告所能掌握，系
    爭重劃案實因原告自身土地糾紛造成司法判決敗訴，致主管
    機關解散大鵬灣重劃會，此均非可歸責於被告所致，自無由
    請求被告返還110萬元獎金。此外，被告經原告同意後離職
    ，系爭契約視同終止，依系爭契約第8條之約定，原告不得
    要求被告返還已支付之獎金，是原告竟訴請被告返還110萬
    元之獎金，顯屬無據等語置辯，並聲明：㈠原告之訴駁回；㈡
    如受不利判決，願供擔保，請准免為假執行宣告。
三、兩造不爭執事項：
  ㈠原告於99年間為三地公司負責人，因三地公司參與系爭重劃
    案，兩造遂於99年7 月26日簽立系爭契約，約定由被告辦理
    系爭重劃案之工作。
  ㈡原告於100 年5 月25日依系爭契約第5 條第1項之約定，給付
    專案獎金110 萬元予被告。
  ㈢原告於102 年2 月8 日、103 年1 月29日分別交付50萬元、1
    0萬元予被告。
  ㈣系爭重劃案進度，被告已完成「工作進度表」編號10以前之
    全部項目，編號11還在送專家小組，編號12已經有發放部份
    得拆遷補償，編號13工程施工已有報請開工。
  ㈤原告於104 年2 月17日匯款45,000元予被告，作為工作獎金
    。
  ㈥被告之勞保於99年6 月21日以三地公司為投保單位，至100 
    年11月21日退保，100 年11月15日改以鳳松建築實業有限公
    司（下稱鳳松公司）為投保單位，至105 年9 月30日退保。
    上開公司均由原告所經營。被告於此段時期除辦理系爭重劃
    案外，亦有辦理南龍重劃案。
  ㈦被告於105年9月30日離職。
  ㈧103 年1 月27日簽呈上所載，張簡春成、張簡明煌、林書郁
    均為三地公司員工，張簡春成擔任開發副總經理，張簡明煌
    為業務人員，林書郁為被告助理。
四、本件爭點：
  ㈠原告依不當得利法律關係請求被告返還系爭重劃案第一期專
    案獎金110萬元，是否有據？　　
  ㈡原告依消費貸款關係請求被告返還60萬元，是否有據？
五、本院之判斷
　㈠原告依不當得利法律關係請求被告返還系爭重劃案第一期專
    案獎金110 萬元，是否有據？
　⒈按無法律上之原因而受利益，致他人受損害者，應返還其利
    益。雖有法律上之原因，而其後已不存在者，亦同。民法第
    179條定有明文。經查，原告於100 年5 月25日係依系爭契
    約第5條第1項之約定，給付專案獎金110 萬元予被告一節，
    為兩造所不爭執，則被告受領該110萬元之專案獎金，乃係
    依系爭合約之約定而來，自有法律上原因。原告如仍欲依民
    法第179條規定，請求被告返還110萬元，自應證明該法律上
    原因其後已不存在。原告就此，無非係以：系爭契約之性質
    為承攬及委任之混合契約，系爭重劃案已無法完成，依民法
    第512條第1項規定系爭契約當然終止，被告已完成之工作對
    於原告無實益，依民法第512條第2項之解釋，被告即無受領
    該專案獎金之法律上原因云云為據。然上開主張為本院所不
    採，理由如下所述。
　⒉系爭契約之性質為委任契約，並非承攬，亦非承攬與委任之
    混合契約
　⑴按解釋意思表示，應探求當事人之真意，不得拘泥於所用之
    辭句，為民法第98條所明定。如契約之文字已表示當事人之
    真意，無需別事探求者，固不得捨契約文字而為曲解，然苟
    契約文字文義不明，自有以過去事實及其他一切證據資料為
    斷定標準，以探求當事人立約當時之真意何在之必要（最高
    法院17年上字第1118號、19年上字第28號裁判參照）。再按
    委任契約與承攬契約固皆以提供勞務給付為手段，惟受任人
    係基於一定之目的為委任人處理事務，不論是否受有報酬，
    其契約之目的在一定事務之處理；而承攬契約則重在一定工
    作之完成，以獲取報酬（最高法院104年度台上字第1423 號
    判決意旨參照）。查，系爭契約名稱雖為「業務承攬合約書
    」，其中亦有諸多用語係以「承攬」稱之，然觀諸合約所約
    定兩造之權利義務關係，及兩造之真意，應認系爭之性質為
    委任契約，並非承攬，亦非承攬與委任之混合契約。
  ⑵系爭合約首句即約定：「雙方就辦理大鵬灣重劃區之業務行
    政承攬事項約定如下：（一）乙方（即被告，下逕以被告稱
    之）所承攬甲方（即原告，下逕以原告稱之）前項重劃區之
    工作內容包括重劃業務之推展（含重劃各階段所需之行政文
    書往來及地主資料之建立、土地預配…等）。（二）原告將
    所有有關前項重劃區內之重劃行政業務（含各主管機關往來
    之公文書、地主所附之契約書、同意書、土地分配圖冊…）
    交付被告全權負責，必要時被告得要求原告協助。（三）被
    告之責任，⒈被告對於本合約承攬事項，應本於法律及專業
    判斷，為本重劃區做最經濟之處理。⒉被告有義務向原告報
    告重劃作業之進度及內容，必要時得由雙方開會研商。⒊被
    告需提供專業且正確之重劃資訊供原告作為決策判斷。（五
    ）被告承攬原告之重劃區工作，原告同意以月薪6萬元（含
    油資補貼）供作被告之勞務報酬，另專案獎金為550萬元，
    專案獎金支付如下：1.於大會成立後支付20％即110萬。2.於
    土地分配公告完成後支付50％即275萬。3.於抵費地向主管機
    關申請支付時支付30％即165萬。（八）被告於雙方簽訂本合
    約後於業務承攬業務完成前要求終止本合約，被告不得要求
    原告支付未領取獎金之剩餘部分，原告不可要求被告返還已
    支付之獎金（見審訴卷第21頁至第23頁）。則依系爭契約上
    開約定，可知原告請被告辦理系爭重劃案之「業務推展」，
    諸如行政文書往來、地主資料之建立、土地預配或文書、契
    約書製作等等有關「業務行政事項」，而為原告處理上開重
    劃事務，然絕非被告需「完成系爭重劃案」此一工作。蓋完
    成系爭重劃案固為兩造之目標，然依兩造在本案所述，重劃
    案件可能歷經數年甚至十餘年，最後能否成功完成分配土地
    辦理財務結算均屬未定，因其中尚涉及諸多地主與行政機關
    ，此顯非被告所得獨立完成之工作內容，則被告自無可能有
    所謂交付一定工作之情形。再者，系爭合約第3條被告有義
    務向原告報告進度及內容，乃與民法第540條所定受任人應
    將委任事務進行之狀況，報告委任人，委任關係終止時，應
    明確報告其顛末相符。而被告需提供專業資訊予原告作為決
    策判斷，顯然就系爭重劃案如有重大決策項目，仍應由原告
    決定，非被告所能獨立為之，此與承攬人所服勞務具有獨立
    性，不受定作人指揮監督之特性亦不相符。從而，系爭契約
    係請被告辦理重劃業務之推廣與行政事務，而僅屬服勞務之
    事務處理，並無令被告需完成系爭重劃案此一工作，則系爭
    契約之性質屬委任契約，已可認定。
　⑶原告主張系爭契約第10條約定「本合約自簽定之日起生效，
    至被告完成本契約之承攬事項為止」，故可認系爭合約重在
    重劃完成此一工作云云。惟本條僅係就契約之起、始之時間
    做約定，尚無從因此推得被告負有完成系爭重劃案之義務。
    而上開內容雖有使用「承攬」一語，然前已敘明契約之解釋
    不受文字用語之拘束，本應探究當事人真意為判斷，自當無
    從以該條之約定即認定系爭契約具承攬之性質。
　⑷原告另主張系爭契約就「重劃完成」部分係以被告個人技能
    為契約要素，系爭契約第3條第1項、第3項亦有約定應本於
    法律及專業判斷，提供專業資訊予原告，可知系爭契約重視
    被告辦理重劃案之專業知識與能力，而有民法第512條第1項
    規定之情形云云。惟重劃案件能否完成所涉因素眾多，已如
    前述，本非獨仰賴被告具有重劃事務之專業，即謂必然可成
    功完成重劃案件，況委任具有專業知識能力之人處理一定事
    務之情形，所在多有，實無從因被告就此領域具備專業能力
    及其具相當技能，即據認因此具有承攬之性質，是原告此部
    分之主張，即不可採。
　⑸至於原告另主張系爭契約第5條約定「於大會成立後」、「於
    土地分配公告完成後」、「於抵費地向主管機關申請支付時
    」得領取專案獎金，係就系爭重劃案順利完成重劃之承攬報
    酬約定，故需承攬事項完成始能請求報酬云云。惟無論係承
    攬或委任，本得透過契約約定報酬為若干、應如何、何時給
    付，則系爭契約之本質既非令被告完成系爭重劃案之工作，
    已如前述，則本條僅在約定在系爭重劃案辦理至特定進度時
    ，被告得請求若干之專案獎金，上開各個辦理重劃案之「階
    段」獎金，當無因此即解釋為係就承攬報酬之約定，是原告
    此部分之主張，自不足採。
　⒊系爭契約之性質為委任契約，已如前述，則原告主張本件有
    民法第512條第2項規定之適用，被告所為之給付，在系爭重
    劃案終止後，對原告已屬無用，而無給付專案獎金之義務，
    被告受領110萬元因而無法律上原因云云，自不足採。再者
    ，系爭契約第8條業已約明「被告於業務完成前要求終止，
    被告不得要求原告支付未領取獎金之剩餘部分，原告不可要
    求被告返還已支付之獎金」，此條依被告所陳，乃係因重劃
    案件恐歷時數年均未能完成，故約定倘重劃案期間經被告終
    止系爭契約後，雙方不得再互為請求未給付或已給付之獎金
    。而審酌重劃案多歷時數年，且成敗難料，當認本條約定目
    的，在明確兩造之權利義務關係，避免契約終止後，又因重
    劃案件在其後之數年間進展情形（例如若嗣後成功，被告亦
    不得請求原告再給付剩餘獎金；若失敗，原告亦不得再追討
    已付之獎金），而產生雙方獎金請領之爭議。又被告於105
    年9月30日離職，為兩造所不爭執，原告亦陳稱應有同意其
    離職等語（見本院卷第138頁），則被告於105年9月30日離
    職，當無從再繼續提供勞務，為原告處理系爭重劃案之事務
    ，足認被告當時已有終止系爭契約之意思，並經原告同意，
    是於105年9月30日時，系爭契約即因兩造合意終止，而依原
    告所陳，大鵬灣重劃會係遭屏東縣政府定於於106年11月30
    解散，該時點本在兩造合意終止之後，自屬系爭契約第8條
    所約定，被告在重劃業務完成前要求終止之情形，原告既同
    意被告離職之請求，而與被告合意終止系爭契約，則依該條
    之約定，原告當不得再請求被告返還已支付之110萬元獎金
    。
  ⒋從而，原告依不當得利法律關係，請求被告返還系爭重劃案
    第一期專案獎金110 萬元，自屬無據，應予駁回。
　㈡原告依消費貸款關係請求被告返還60萬元，是否有據？
　⒈按稱消費借貸者，於當事人間必本於借貸之意思合致，而有
    移轉金錢或其他代替物之所有權於他方之行為，始得當之。
    倘當事人主張與他方有消費借貸關係存在者，自應就該借貸
    意思互相表示合致及借款業已交付之事實，均負舉證之責任
    （最高法院103 年度台上字第2233號民事判決意旨參照）。
    又民事訴訟如係由原告主張權利者，應先由原告負舉證之責
    ，若原告先不能舉證，以證實自己主張之事實為真實，則被
    告就其抗辯事實即令不能舉證，或其所舉證據尚有疵累，亦
    應駁回原告之請求（最高法院100 年度台上字第415號判決
    意旨參照）。本件原告主張系爭60萬元款項性質為借款一節
    ，為被告所否認，依前揭說明，即應由原告就與被告間借貸
    意思互相表示合致之事實，負舉證責任。
　⒉查，原告主張系爭60萬元款項之性質為借款，無非係以被告
    領取其中10萬元之103年1月27日簽呈（下稱系爭103年簽呈
    ）、同月29日之請款單上載有「預支獎金」等字樣為據（見
    本院卷第117頁、第119頁）。而預支獎金或向雇主預支薪資
    一事，雖非罕見，依常情固可認為係預先領取日後之獎金，
    或預先向雇主領取日後之薪資，待可得領取獎金或薪資時再
    將該款項予以扣除，然此法律關係是否即等同於消費借貸之
    法律關係，本有疑問。況此既非經法律所明定之法律關係，
    實際應如何履行，仍應本於當事人間之約定，要無從僅以簽
    呈或請款單有記載「預支」二字，即認定當然屬於消費借貸
    之關係，先予敘明。
　⒊而參照下列事證，足以認定原告所經營之三地公司，與員工
    間有在過年時以「預支獎金」名義發放獎金之慣例，被告領
    取獎金，並非基於向原告借款之意思：
　⑴證人即三地公司開發副總經理張簡春成於本院審理時證稱：
    每一年要過年的時候我們會呈上一個數目跟原告請款，讓原
    告決定是否發回獎金，無論當時在進行什麼專案，就是會在
    過年的時候跟原告申請領取獎金。南龍得案件跟大鵬灣得案
    件是同時在進行，如果屏東有案件就是由我來負責整合。【
    問：「預支獎金」是否是係指各該人員在該專案往後所得領
    取之業務獎金中，先予預支，待日後結算獎金時，再予以扣
    除？或是單純給獎金，無庸扣除？】會用進度來去跟原告說
    明衡量該次獎金要發多少錢，但是在結算的時候不會再扣除
    ，因為在發獎金的時候，就是依照當時得工作進度來決定要
    給多少錢，因此結束得時候也不可能再多給。【問：102年2
    月8日請款單科目欄是以蓋章方式蓋上「業務獎金」4字、10
    3年1月29日之請款單之摘要欄是以手寫方式記載「預支獎金
    」，該2次獎金領取之性質有無不同？】我們領的就都是獎
    金，性質上都是一樣，這些都是會計說公司得規定，要我們
    做這些作業流程。請款單也都是公司提供給我們簽得。過年
    得時候就是要跟原告報告案件得進度，不管是南龍或是大鵬
    灣都是如此。因此什麼人領多少錢都是原告決定得等語（見
    本院卷第139頁至第143頁）。是依張簡春成所證，不論是辦
    理何重劃案件，均會在過年時向原告報告工作進度，由原告
    決定何人得領取之款項若干之款項，並依公司制度或會計要
    求之方式辦理。
　⑵訴外人方卜生、吳翠育另案對三地公司請求給付獎金事件（
    本院110年度勞訴字第67號）中，二人之主管謝順發於該案
    證稱：【問：公司預支獎金之流程為何？】因為老闆體恤員
    工，一個案子有時七、八年，有時十幾年，若等整個案子結
    束後再領這筆獎金，員工要等很久，所以公司每年農曆過年
    就讓員工預支獎金，針對這個案子可以先給多少錢，這些錢
    就是將來案子結束後再作結算，即重劃案結果後可以領多少
    錢，再按照比例計算員工的獎金；每個同事都清楚於案子進
    行中借支，於結束時結算等語（見該案卷第204頁、第214頁
    ），及方卜生於該案陳稱：預支是每個業務都可預支，過年
    時公司說你可以預支，是大家都知道的事等語（見該案卷第
    221頁），當認三地公司辦理重劃案件確有預支之制度，而
    在過年時由原告決定得以視各該重劃案之情形，以預支獎金
    之名義發給員工若干獎金。
　⑶而觀諸系爭103年簽呈，主旨為：「為預支第三次大鵬灣業務
    工作獎金」，說明為：「為念參與重劃推動人員之辛勞，擬
    預支50萬元作為人員獎金。獎金分配如下：張簡春成30萬元
    、被告10萬、張簡明煌65,000元、林書郁35,000元」等語，
    而簽呈所載之張簡春成、張簡明煌、林書郁均為三地公司員
    工，張簡春成擔任開發副總經理，張簡明煌為業務人員，林
    書郁為被告助理一節，為兩造所不爭執，可知在103年度當
    次領款時，乃係被告與三地公司其他受雇人共同以預支獎金
    之名義請款。佐以上開人員該次請款單之欄位尚有單位主管
    、會計、申請人、領款人簽章等欄位（惟實際填寫欄位僅有
    領款人，見本院卷第118頁至第119頁），及102年度請款單
    尚有總經理、經理、覆核、會計、出納等欄位（惟實際填寫
    欄位僅有領款人，見本院卷第111頁至第112頁），亦合於向
    公司請款時需分層經由單位主管或經理、會計或出納等單位
    簽核方能放款之常情相符。佐以被告之勞保，前後曾以原告
    所經營之三地公司、鳳松公司為投保單位投保，甚至在105
    年9月30日「離職」，則被告雖另與原告簽署系爭契約，並
    非受雇於三地公司或鳳松公司，然其形式上有受雇於該公司
    之外觀，並與其他員工共同辦公、一同處理重劃業務，是就
    被告所領取系爭60萬元款項之緣由與流程，實均與三地公司
    其他受雇人無異，均係依公司慣例在過年時與其他員工同時
    辦理預支獎金，而非出於向原告借款之意思。從而，原告依
    消費貸款關係請求被告返還60萬元，自無理由。
　⒋原告雖又以系爭合約第5條第2期獎金係約定在「土地分配公
    告」全數完成後始得領取，被告尚未完成此部分，且大鵬灣
    重劃會亦已解散，被告並無任何獎金可資請求，即當返還系
    爭60萬元款項云云。
　⑴然證人張簡春成已證稱過年時，就獎金發放與否或金額，均
    係原告審酌當時辦理進度所決定，已如前述。再參酌被告所
    提出系爭重劃案「工作進度表」（見審訴卷第72頁），被告
    已完成該工作進度表編號10以前之全部項目，編號11尚在送
    專家小組，編號12已經有發放部份得拆遷補償，編號13工程
    施工已有報請開工一節，為兩造所不爭執，其中編號15「分
    配結果公告及異議之處理」，與前述該第2期獎金之「土地
    分配公告完成」之進度相當，而第1期款獎金係約定「大會
    成立」（即大鵬灣重劃會成立）係在該工作進度表編號7「
    成立重劃會」所示，可認被告在大鵬灣重劃會成立後，仍接
    續辦理其後之諸多工作項目，並非毫無實際作為。而依系爭
    契約第5條所約定，第2期專案獎金於土地分配公告完成後支
    付50％即275萬，被告所領取系爭60萬元款項，僅佔其中約21
    ％（即60萬元/275萬元）而已，以前述編號13工程施工已報
    請開工，其中工作進度表編號14「土地分配設計及計算負擔
    」項目中，被告業已有製作預配圖，此有其所提出系爭重劃
    會重劃前、後評估報告1份在卷可考（見本院卷第207頁至第
    239頁），均足認被告實際進行之進度，已與系爭60萬元款
    項獎金相當。是原告決定在102年、103年度過年時，先行發
    放第2期款中部分之專案獎金，即系爭60萬元款項予被告，
    顯然已衡酌被告實際辦理之進度與程度而自願提前給付，則
    依前述，系爭契約於105年9月30日經兩造合意終止，依系爭
    契約第8條之約定，原告自當不得再以日後大鵬灣重劃會遭
    解散為由，向被告請求已給付之獎金即系爭60萬元款項。
　⑵原告雖主張第2期款之專案獎金，必待被告完成「土地分配公
    告」全數完成後始得領取云云，然參酌前述，原告係自願在
    102年、103年度過年時，共給付系爭60萬元款項予被告作為
    獎金，倘原告堅持需等土地分配公告全數完成後，始得領取
    第2期款，則原告自無提前給付系爭60萬元款項予被告之可
    能，是原告此部分所述，自不可採。
　⑶原告雖否認有系爭契約第8條所約定之情形，而主張大鵬灣重
    劃會經屏東縣政府訂於106年11月30日解散，系爭契約於斯
    時始當然終止，被告自無報酬請求權云云。然民法第548條
    第2項已規定，委任關係，因非可歸責於受任人之事由，於
    事務處理未完畢前已終止者，受任人得就其已處理之部分，
    請求報酬。則縱如原告所述，系爭契約自106年11月30日始
    當然終止，然此終止顯屬不可歸責於被告之事由，被告本得
    就已處理之部分，請求報酬，而前已敘明被告辦理工作進度
    表中之進度，即其已處理之事務內容，與其所領取之系爭60
    萬元款項相當，則依前開規定，被告本得向原告請求該部分
    之報酬。換言之，原告自當無從再以系爭契約當然終止，被
    告無報酬請求權為由，請求被告返還系爭60萬元款項。
六、綜上所述，原告民法第179條、第474條、第478條等規定，
    請求被告給付170萬元，及自起訴狀繕本送達翌日起至清償
    日止，按週年利率5％計算之利息，均無理由，應予駁回。原
    告之訴既經駁回，其假執行之聲請，亦失所附麗，應併
    予駁回。
七、本件事證已臻明確，兩造其餘攻擊防禦方法及舉證，與本件
    判決結果並無影響，爰不逐一論述，附此敘明。
八、據上論結，本件原告之訴為無理由，依民事訴訟法第78條，
    判決如主文。　　
中　　華　　民　　國　　111 　年　　11　　月　　17　　日
                  民事第三庭  法　官　鄭珮玟
以上正本係照原本作成。
如對本判決上訴，須於判決送達後20日內向本院提出上訴狀。如
委任律師提起上訴者，應一併繳納上訴審裁判費。　　　　　　
中　　華　　民　　國　　111 　年　　11　　月　　17　　日
                              書記官　張傑琦